【裁判字號】    99,審消債更,200
【裁判日期】    990602
【裁判案由】    聲請更生程序
【裁判全文】
臺灣高雄地方法院民事裁定         99年度審消債更字第200號
聲  請  人  甲○○
代  理  人  丙○○
上列當事人聲請消費者債務清理事件，本院裁定如下：
    主  文
聲請人應於本裁定送達後十四日內，補提如附表所示之證明文件
到院。
    理  由
一、按債務人聲請更生時，應提出財產及收入狀況說明書，財產
    及收入狀況說明書，應表明收入及必要支出之數額、原因及
    種類及依法應受債務人扶養之人，並提出證明文件，消費者
    債務清理條例第43條第1 項及第6 項分別定有明文。次按聲
    請更生或清算不合程式或不備其他要件者，法院應以裁定駁
    回之，但其情形可以補正者，法院應定期間先命補正；又債
    務人經法院通知，無正當理由而不到場，或到場而不為真實
    之陳述，或拒絕提出關係文件或為財產變動狀況之報告者，
    應駁回之，同條例第8 條及第46條第3 款分別定有明文。
二、查本件聲請人向本院聲請更生，雖主張：其有不能清償債務
    情事，對於金融機構因消費借貸、自用住宅借款、信用卡或
    現金卡契約而負債務，且其無擔保或無優先權之債務總額未
    逾新臺幣1,200 萬元，復未經法院裁定開始清算程序或宣告
    破產，爰聲請更生等語。
三、經查：聲請人雖曾依照中華民國銀行公會會員辦理消費金融
    案件無擔保債務協商機制與金融機構成立協商，惟有高雄銀
    行股份有限公司之逾期保證債務未經協商，有債權人清冊在
    卷可稽，是本件聲請人聲請更生，顯未遵循本條例第151 條
    第1 項規定對於金融機構因消費借貸、自用住宅借款、信用
    卡或現金卡契約所負債務與全體債權金融機構先行債務協商
    之機制。
四、次查：本件聲請人未依本條例第151 條第1 項所定之協商前
    置機制請求協商，依上開說明，其聲請不合程式，爰定期命
    聲請人於消費者債務清理條例施行後，依金融機構債務協商
    機制規定檢附資料向最大債權金融機構申請協商，並補提如
    附表所示證明文件及其他關係文件到院，如逾期未補正，則
    駁回其更生聲請。
附表：
1.提出於消費者債務清理條例施行後，聲請人向最大債權金融機
  構永豐商業銀行檢附下列資料：(1)前置協商申請書正本(2)身份
  證正反面影本(3)前置協商申請人財產及收支狀況說明書正本(4)
  債權人清冊（檢附向財團法人金融聯合徵信中心申請金融機構
  債權人清冊正本）(5)近2 年度綜合所得資料清冊及最近1 個月
  核發之財產資料清單(6)近3 個月薪資證明文件(7)勞工保險被保
  險人投保資料表及明細正本（如無投保則無須提供）申請協商
  之證明文件（須提出全部申請資料及最大債權金融機構收受之
  證明）。
2.上開申請協商成立或不成立之證明文件（例如最大債權金融機
  構於聲請人申請協商後30日不開始協商，或自開始協商之翌日
  起逾90日協商不成立，或拒絕協商而退件，本項證明文件如於
  14日內無法提出請先補正附表其餘證明文件）。
3.95年利用中華民國銀行公會會員辦理消費金融事件無擔保協商
  機制，與全體金融機構之債權人達成還款協商合意之協議書（
  需已簽章）及還款計畫（如已遺失請向最大債權銀行申請補發
  ）。
4.依95年無擔保債務還款計劃還款之證明文件（如存摺封面、內
  頁、匯款或轉帳證明等），已按各期清償之金額及證明，另應
  表明自何時起未清償，以及於各金融機構之全部存摺( 含證券
  存摺) 影本，需附完整清晰內頁資料並補存摺至裁定送達日之
  後。
5.98年１月迄今薪資證明（請勿以轉帳資料代替），如無上述資
  料請提出收入切結書。
6.依法應分擔扶養乙○○○及郭萬生義務之人數、分擔之比例及
  家族系統表。
7.所有應分擔扶養義務人之97年國稅局財產歸屬資料、97年及98
  年綜合所得稅資料，及身份證資料影本。
8.聲請人配偶郭泰正之收入證明、薪水帳戶存摺影本及97年、96
  年度國稅局財產歸屬清單及各類所得扣繳暨免扣繳憑單，並陳
  明對家計之負擔計算方式。
9.全體受扶養人乙○○○及郭萬生97年、98年度國稅局財產歸屬
  資料及綜合所得稅各類所得資料清單，並請說明聲請人及受扶
  養人是否有領取低收入戶補助、教育補助、失業給付、老年給
  付或其他津貼補助，其期間及領取總金額，並提出領取補助款
  之存摺等證明文件。
10.支出房租、醫療、生活、交通及扶養等費用之證明文件（收據
  及明細）以及如有投保之所繳保險費用之完整保險契約(須 記
  載保險期間及金額) ；如有其他如儲蓄型保險單、投資型保險
  單、股票、基金或其他財產及收入，亦應併為陳明其種類之現
  值金額及提出證明文件影本，並請說明債務人聲請前２年之信
  用消費概略明細。
11.最近１個月財團法人金融聯合徵信中心當事人綜合信用報告書
   (紅色聯單) 。
12.請說明擔任保證債務人之原因，並提出該契約書影本及其他債
  權存在之證明文件。
13.提出房屋租賃契約書正本( 須載明租賃房屋所在地) 、聲請前
  1 日回溯2 年期間之房租支出證明文件（如以現金支付請提出
  出租人出具聲請人已繳納租金之證明，若為匯款繳付，請提出
  匯款單及帳戶交易明細表等資料）及出租人地址及聯絡電話，
  並請說明於戶籍地址外另租屋居住之原因。
14.其餘有不可歸責己之事由致履行顯有重大困難及不能清償債務
  或有不能清償債務之虞之相關證明文件（例如生病之診斷證明
  書、非自願性離職證明書等）。
中    華    民    國    99    年    6     月    2     日
              民事第五庭    法      官  李昭彥
上為正本係照原本作成
本件不得抗告
中    華    民    國    99    年    6     月    2     日
                            書  記  官  胡美儀

司法院資訊處製作；財團法人民間司法改革基金會備份。
